【裁判字號】    88,易,5226
【裁判日期】    890218
【裁判案由】    賭博
【裁判全文】
臺灣高雄地方法院刑事判決                        八十八年度易字第五二二六號
    公  訴  人  臺灣高雄地方法院檢察署檢察官
    被      告  丙○○
    被      告  乙○○
    選任辯護人  王文雄
    被      告  甲○○
右列被告因賭博案件，經檢察官聲請簡易判決處刑（八十八年度偵字第二三八二二號
），經本院簡易庭認為不宜，移送本院改依通常程序審理，判決如左：
    主  文
乙○○共同連續在公眾得出入之場所賭博財物，處罰金貳仟元，如易服勞役以參佰元
折算壹日。
丙○○共同連續在公眾得出入之場所賭博財物，處罰金壹萬貳仟元，如易服勞役以參
佰元折算壹日。
甲○○在公眾得出入之場所賭博財物，處罰金壹仟元，如易服勞役以參佰元折算壹日
。
電動賭博機具「滿貫大亨」陸臺（含ＩＣ板陸塊）、「超世紀賓果」貳臺（含ＩＣ板
貳塊）、「孔雀王二代」壹臺（含ＩＣ板壹塊），及賭資新臺幣肆仟肆佰元，均沒收
。
    事  實
一、丙○○自民國八十七年五月間起，在高雄市○○區○○路五五號所經營界揚超商
    之公眾得出入之場所，擺設電動賭博機具「滿貫大亨」六臺、「超世紀賓果」二
    臺、「孔雀王二代」一臺，並基於概括之犯意，提供前開電動賭博機具，連續與
    不特定之賭客賭博財物，復自八十八年八月三十日起，以每月薪資新臺幣（下同
    ）一萬八千元之代價，僱用與之有犯意聯絡之乙○○在該超商內擔任店員，負責
    為賭客開分、洗分及兌換現金之工作。其賭博方式係由賭客以硬幣投入機具內押
    注賭輸贏，押中者可累積積分，未押中者，則賭資歸丙○○所有，待玩畢後，再
    由乙○○依積分及各機具之比例兌換現金予賭客，藉此射倖之賭博方式與不特定
    人賭博財物。嗣於八十八年九月二十二日下午十時四十分許，適有賭客甲○○在
    上開處所打玩「滿貫大亨」之電動賭博機具，待玩畢洗分後，乙○○欲將積分所
    兌換之現金六百元交予甲○○時，為警當場查獲，並扣得上開電動賭博機具九台
    ，及置於櫃檯內之賭資四千四百元。
二、案經高雄市政府警察局新興分局報請臺灣高雄地方法院檢察署檢察官偵查起訴。
    理  由
一、訊據被告乙○○對自八十八年八月三十日起，受僱於被告丙○○，在上開超商內
    擔任店員，負責為打玩電動玩具之賭客開分、洗分及兌換現金等事實供承不諱；
    訊據被告甲○○對於八十八年九月二十二日下午十時四十分許，在上開超商內打
    完電動賭博機具後，向被告乙○○兌換現金時為警查獲之事實坦承不諱，互核其
    所述情節大致相符，並有電動賭博機具九台、賭資四千四百元扣案可稽。事證明
    確，被告乙○○、甲○○之犯行，均堪認定。
二、另訊據被告丙○○固坦承自八十七年五月間起，在所經營之界揚超商內，擺設電
    動機具九台供人打玩，並自八十八年八月三十日起僱用被告乙○○之事實，核與
    被告乙○○所述情節相符，並有電動賭博機具九台、賭資四千四百元扣案可稽；
    惟矢口否認有何賭博之犯行，辯稱：在超商內打玩電動玩具後，不能將積分兌換
    為現金云云。經查，擺設於上開超商內之電動機具，賭客於打玩後可將積分兌換
    現金之情，迭經被告乙○○供承在卷，被告甲○○更係在打玩電動玩具後兌換現
    金時為警當場查獲，且以被告乙○○僅係受僱於被告丙○○之店員，非經雇主指
    示，亦無主動為賭客兌換現金之理，被告丙○○所辯，顯係事後卸責之詞，無足
    採信，事證明確，被告丙○○之犯行亦堪認定。
三、核被告丙○○、乙○○、甲○○三人所為，皆係犯刑法第二百六十六條第一項前
    段之普通賭博罪。被告丙○○、乙○○二人就上開犯行，有犯意之聯絡及行為之
    分擔，皆為共同正犯。又被告丙○○、乙○○先後多次賭博之犯行，時間緊密，
    手法相同，所犯係構成要件相同之罪，顯均係基於概括之犯意反覆為之，應各依
    連續犯之規定論以一罪，並加重其刑。爰審酌被告丙○○擺設電動機具與人賭博
    財物，時間長達一年四月，所擺設之機具達九台之多，且犯後一再否認犯行；被
    告乙○○係受僱於被告丙○○，受僱之時間僅三週左右，時間尚短，情節較輕，
    且犯後坦承犯行，深具悔意；被告甲○○尚無不良素行，有臺灣高等法院被告全
    國前案紀錄表可參，因係一時失慮致罹刑典，犯後坦承犯行，深具悔意等一切情
    狀，各量處如主文所示之刑，並諭知如易服勞役之折算標準。扣案之電動賭博機
    具「滿貫大亨」六臺、「超世紀賓果」二臺、「孔雀王二代」一臺，為當場賭博
    之器具，賭資四千四百元係兌換籌碼處櫃檯之財物，業據被告乙○○供承在卷，
    均依刑法第二百六十六條第二項之規定併予宣告沒收。
據上論斷，應依刑事訴訟法第二百九十九條第一項前段，刑法第二十八條、第五十六
條、第二百六十六條第一項前段、第二項、第四十二條第二項，罰金罰鍰提高標準條
例第一條前段、第二條，判決如主文。
中      華      民      國    八十九    年      二      月     十八     日
                                  臺灣高雄地方法院刑事第七庭
                                      法  官  曾淑娟
右正本證明與原本無異。
如不服本判決，應於判決送達後十日內，向本院提出上訴狀。
                                      書記官  賴成育
中    華    民    國    八十九    年       二      月        十八      日
附錄本案犯罪科刑法條：
刑法第二六六條
在公共場所或公眾得出入之場所賭博財物者，處一千元以下罰金，但以供人暫時娛樂
之物為賭博者，不在此限。
當場賭博之器具與在賭檯或兌換籌碼處之財物，不問屬於犯人與否，沒收之。


司法院資訊處製作；財團法人民間司法改革基金會備份。
